# 商誉如何在资产组之间直接分摊

提问人：song2003921 时间：2020-09-27 23:35:00
请教陈老师@chenyiwei:
甲公司 2016 年收购境外乙公司，产生商誉 3000 万元，对应的资产组为乙公司。 2018 年甲公司为了将乙公司的技术在境内落地，成立了境内丙公司，丙公司的产品可以对内对外销售， 2018 、 2019 年商誉在乙、丙公司之间分摊，请问：
1 、 2018 、 2019 年商誉在乙丙公司间分摊是否合理？
2 、假设分摊是合理的，分摊的方法是按乙丙公司的公允价值为权数吗？ 如果 2018 年、 2019 年乙丙公司的公允价值及权数发生变化，是否分摊的商誉也不同？
3 、商誉减值测试的步骤包括：（ 1 ）资产组单独减值测试、（ 2 ）对包含商誉的资产组进行减值测试。请问（ 1 ）（ 2 ）在实际计算的时候有什么区别？

回答人：chenyiwei
1 、从你说的情况看，“2018年甲公司为了将乙公司的技术在境内落地，成立了境内丙公司”，表明丙公司也是从该项并购的协同效应中获益的。因此，如果丙公司构成单独资产组，则将并购乙公司产生的商誉在乙、丙两公司之间分摊是合理的。
2 、建议采用两资产组的收益法评估值（未来现金流量现值）为权数分配。